# 请教合并报表库存股的问题

提问人：jy03657116 时间：2019-04-17 22:14:00
背景：
A 公司是B 公司的控股公司。
期末 B 公司资产负债表存在库存股，原因是股权激励和股份回购。
问题：
A 公司合并报表如何处理 B 公司的库存股，不反应库存股，将子公司的库存股与合并层面的资本公积冲销吗？还是按持股比例反映到合并报表的权益项目中去？

回答人：chenyiwei
合并报表层面不反映子公司的库存股。子公司回购库存股在母公司合并报表层面等同于收购少数股权的权益性交易，将回购价款与被回购的库存股于回购日对应的子公司净资产份额之间的差额调整资本公积。

提问人：jy03657116 时间：2019-04-18 23:12:41
谢谢陈老师！
追问一下：
那么在计算母公司持股比例的时候，应当以扣除库存股后的股份数量作为分母，计算母公司持股比例？

回答人：chenyiwei
是的。